【裁判字號】    95,交抗,539
【裁判日期】    950721
【裁判案由】    違反道路交通管理處罰條例
【裁判全文】
臺灣高等法院交通事件裁定             95年度交抗字第539號
抗告人即
受處分人  甲○○
上列抗告人因違反道路交通管理處罰條例案件，不服台灣基隆地
方法院，中華民國95年5月30日裁定（95年度交聲字第47號），
提起抗告，本院裁定如下：
    主  文
抗告駁回。
    理  由
一、按汽車在雙向四車道行駛變換車道時，應讓直行車先行，並
    注意安全距離；汽車駕駛人，在多車道不依規定駕車爭道行
    駛者，處新臺幣（下同）600元以上1,800元以下罰鍰，並記
    違規點數1點，道路交通安全規則第98條第1項第6款、道路
    交通管理處罰條例第45條第4款及第63條第1項第1款分別定
    有明文。
二、本件抗告人即受處分人甲○○，於民國95年1月6日上午8時3
    0分許，駕駛車牌號碼7T-9298號自用用小客車，沿台北市○
    ○○路由東向西往台北車站方向行駛，行經台北市○○○路
    ○段289號前，因在多車道變換車道，未保持安全距離及讓直
    行車先行，與同行直行之楊大偉所駕駛之1666—DX自小客車
    擦撞，為警舉發。原處分機關交通部公路總局台北區監理所
    基隆監理站乃依道路交通管理處罰條例第45條第4款、第63
    條第1項第1款規定，裁處受處分人罰鍰900元，並記違規點
    數1點。
三、受處分人異議意旨則略以：伊當時已經變換車道完成，係因
    行駛同一道路方向之楊大偉所駕駛車號1666－DX自小客車，
    因煞車不及致追撞受處分人車輛所致，伊並無違規變換車道
    之行為等語，故提出異議，求為撤銷原處分云云。
四、經查：
（一）證人楊大偉於發生事故時交通事故談話紀錄所述：「我車
      沿台北市○○○路向西行駛第2車道直行至肇事處，當時
      車流量很大，我車與前方車輛均保持一定距離，此時一部
      7T-9298號自用小客車，同向在我車右邊，見我前方有空
      隙，即快速由我車右側切入我車前，致我車右側車身與對
      方車左後車身擦撞肇事」。於原審仍結證稱：我的車是由
      東往西行駛，受處分人之車輛也是從東往西行駛，他在我
      的右側車道，他突然變換車道，他的車左後側碰到我的右
      前方，因他的車突然加速，如果他變換車道已完成的話，
      我剎車不及碰撞他，會是我前方的保險桿碰到他車子的後
      方保險桿，而不會是在車子側邊（見原審卷第28頁、第29
      頁）。而證人即繪製現場圖員警潘榮隆證稱：我到達現場
      時，車輛已移開，我是根據地上所繪製車輛定位據點繪製
      現場圖（見原審卷第27頁）。而依道路交通事故調查報告
      表上之簡易示意圖所示：Ａ車（即受處分人之車輛）是在
      第二車道平行靠近第三車道分道線位置，而Ｂ車（楊大偉
      車輛）是距離Ａ車後方4.1公尺左斜第1車道（即公車專用
      道）方向位置，依證人潘榮隆所證述，該現場圖是根據車
      輛定位據點所繪製，顯然Ｂ車撞擊位置並非在Ａ車正後方
      。再依撞擊位置判斷：受處分人車輛撞擊痕是在左後保險
      桿；楊大偉車輛是在左側前保險桿有擦撞痕，有車輛擦痕
      照片4幀在卷足參。受處分人於當時所作談話亦不否認：
      其車左後車身與同方向之車號1666－DX自小客車右前車身
      擦撞肇事，有台北市政府警察局交通警察大隊交通事故談
      話紀錄表（見原審卷第37頁）在卷可參。另證人即台北市
      政府警察局交通警察大隊員警羅順璋證稱：本件應是受處
      分人未保持安全距離，如果變換車道己經完成的話，則車
      損的位置應是楊大偉車輛正前保險桿撞擊到受處分人後車
      尾的保險桿，然實際上撞擊位置是在受處分人左後側保險
      桿，楊車的位置是在右側保險桿等語（見原審卷第26頁）
      。
（二）依上述證人所述與擦撞位置研判，受處分人確有變換車道
      ，未讓直行車先行及注意安全距離爭道行駛之違規行為，
      所辯為卸責之詞，並無可採。原審認其事證已臻明確，原
      裁罰並無不合，駁回受處分人之異議，其認事用法，均無
      不當。至原審法院雖誤為道路交通標誌標線號誌設置規則
      第149條第1項第7款之雙實線路段，禁止變換車道之規定
      ，而未引用道路交通安全規則第98條第1項第6款之規定，
      惟被告確有違規事實，並無不合，可由本院予以更正。受
      處分人抗告意旨，未附具理由，空言指摘原裁定不當，核
      無理由，抗告應予駁回。
五、據上論斷，應依道路交通管理處罰條例第89條、刑事訴訟法
    第412條，裁定如主文。
中    華    民    國    95    年    7     月    21    日
                    臺灣高等法院交通法庭
                            審判長法  官  葉騰瑞
                                  法  官  黃俊明
                                  法  官  趙功恆
以上正本證明與原本無異。
不得再抗告。
                                  書記官  孫佩琳
中    華    民    國    95    年    7     月    21    日


司法院資訊處製作；財團法人民間司法改革基金會備份。
